臺灣士林地方法院刑事判決
                                   108年度審易字第1315號
公  訴  人  臺灣士林地方檢察署檢察官
被      告  杜建龍


上列被告因業務侵占案件，經檢察官提起公訴（108 年度偵緝字
第555 號），被告於本院準備程序中就被訴事實為有罪之陳述，
經本院合議庭裁定由受命法官獨任行簡式審判程序審理，並判決
如下：
    主  文
杜建龍犯業務侵占罪，處有期徒刑捌月。緩刑參年，並應於如附
記事項所載之時間，以如附記事項所載之方式，向貝克漢健康事
業股份有限公司支付如附記事項所載之損害賠償。
未扣案之犯罪所得新臺幣參拾柒萬玖仟參佰壹拾陸元沒收，如全
部或一部不能沒收或不宜執行沒收時，追徵其價額。
    犯罪事實及理由
一、本件犯罪事實及證據，除引用檢察官起訴書之記載（如附件
    ）外，另更正及補充如下：
（一）事實部分：
  1.如起訴書犯罪事實欄一所載「透過通訊軟體『line』及『蝦
    皮』拍賣網站，將如附表一所示之回收票券，銷售予連淑惠
    」更正為「透過通訊軟體『line』，將如附表一所示之回收
    票券，銷售予連淑惠」。
  2.起訴書附表部份：
  ⑴附表二編號42「張數」欄所載「10」更正為「20」。
  ⑵附表二編號75「張數」欄所載「10」更正為「15」。
  ⑶附表二編號89「銷售時間」欄所載「107 年4 月22」更正為
    「107 年4 月22日」。
  ⑷附表二編號103「張數」欄所載「30」更正為「15」。
  ⑸附表二編號111 「銷售時間」欄所載「107 年8 月11」更正
    為「107 年8 月11日」。
  ⑹附表二編號163 「票券性質」欄所載「貝克漢限量禮包30張
    只要1500/2018 月10月之後」更正為「貝克漢限量禮包30張
    只要1500/2018-10月之後」。
（二）證據部分：
  1.如起訴書證據清單及待證事實欄編號4 所載「臺北市政府警
    察局內湖分局扣押筆錄」更正為「臺北市政府警察局內湖分
    局文德派出所扣押筆錄」。
  2.被告杜建龍於本院民國（下同）108 年9 月9 日、同年10月
    21日、同年11月18日準備程序及同年11月18日審理時所為之
    自白。
二、按業務侵占罪之成立，以因執行業務而持有他人之物為前提
    ，倘行為人基於業務關係合法持有他人之物，而於持有狀態
    繼續中，擅自處分或易持有為所有之意思而逕為所有人之行
    為，即足當之。查被告擔任貝克漢健康事業股份有限公司（
    址設臺北市○○區○○路00巷000 號，下稱貝克漢公司）運
    動中心客服主任，協助檢查入場會員票券及回收票券之事務
    ，為從事業務之人，明知客人入場時，應依規定感應票券條
    碼核銷並回收票券予貝克漢公司，竟意圖為自己不法之所有
    ，自106 年9 月間某日起至107 年8 月間某日止，利用職務
    之便，在上址貝克漢公司運動中心櫃臺，負責檢查會員票券
    及回收票券時，未依公司規定以電磁感應會員持有之票券以
    進行核銷，而將客人交付如附表一至三所示之票券，均變易
    持有為所有之意而侵占入己，核屬業務侵占無訛。又按數行
    為於同時同地或密切接近之時地實施，侵害同一之法益，各
    行為之獨立性極為薄弱，依一般社會健全觀念，在時間差距
    上，難以強行分開，在刑法評價上，以視為數個舉動之接續
    施行，合為包括之一行為予以評價，較為合理者，則屬接續
    犯，而為包括之一罪（最高法院96年臺上字第407 號刑事判
    決要旨參照），是侵占雖屬即成犯，然業務侵占有基於業務
    上之持有關係，密集實行犯行之性質，行為人主觀上亦係基
    於反覆實施之犯意為之，其雖有數個行為，但目的相同、侵
    害法益同一，依社會客觀通念，該等行為之獨立性極為薄弱
    ，亦難強行分割，故評價上宜視為數個舉動之接續施行，合
    為包括之一法律上行為予以評價。查本件被告利用於貝克漢
    公司運動中心櫃臺，負責檢查會員票券及回收票券之機會，
    先後於106 年9 月間某日起至107 年8 月間某日止之期間，
    接續將如起訴書附表一至三各編號所示之票券，均以變易持
    有為所有之犯意，而予侵占入己，其行為本質上本有反覆性
    質，倘行為人基於同一之犯意，在密切之時空內反覆為之，
    無非執行業務所當然，於行為概念上，應認為包括的一罪，
    應論以接續犯之單純一罪。爰審酌被告正值青年，不思以正
    當方式賺取財物，受僱於告訴人貝克漢公司時未忠實履行受
    派之職務責任，為貼補家用，一時失慮，心生貪念，竟利用
    職務之便而侵占商品並予以販售，法治觀念薄弱，所為自屬
    可訾，惟念及其犯後已知坦承犯行，且於本院準備程序時與
    告訴人達成和解，並承諾依和解內容賠償，業據被告及告訴
    代理人均供陳在卷（見本院108 年11月18日準備程序筆錄第
    2 頁），並有本院108 年度審附民字第458 號和解筆錄1 份
    在卷可參，足認其犯後態度尚可，又考量本件業務侵占之金
    額，及其犯罪之目的、手段，且衡酌告訴代理人請求依法判
    決之意，暨被告為高職畢業之智識程度、未婚、目前從事服
    務業之生活狀況等一切情狀，量處如主文所示之刑，以資懲
    儆。末查，被告前未曾因故意犯罪受有期徒刑以上刑之宣告
    ，有臺灣高等法院被告前案紀錄表在卷足憑，其因一時失慮
    ，致罹刑律，惟其犯後承擔責任，並與告訴人達成和解，並
    承諾依和解內容賠償，已如上述，認被告經此偵審程序，當
    知所警惕而無再犯之虞，故本院認前開所宣告之刑，以暫不
    執行為適當，併予宣告緩刑3 年，以啟自新。另為確保被告
    履行與告訴人間之和解內容，乃以本院和解筆錄所載事項作
    為其緩刑之條件，條件則如附記事項所示；又此部分乃緩刑
    宣告附帶之條件，依刑法第74條第4 項規定，上開緩刑條件
    內容得為民事強制執行名義，且被告於本案緩刑期間，倘違
    反上開緩刑負擔，情節重大，足認原宣告之緩刑難收其預期
    效果，而有執行刑罰之必要，得依刑法第75條之1 第1 項第
    4 款規定撤銷其緩刑之宣告，附此敘明。
三、按犯罪所得，屬於犯罪行為人者，沒收之，前二項之沒收，
    於全部或一部不能沒收或不宜執行沒收時，追徵其價額，第
    一項之犯罪所得，包括違法行為所得、其變得之物或財產上
    利益及其孳息，犯罪所得已實際合法發還被害人者，不予宣
    告沒收或追徵，刑法第38條之1 第1 項前段、第3 至5 項分
    別定有明文。查本件被告侵占如起訴書附表一至三各編號所
    示之票券，雖均屬被告之犯罪所得，然其中如起訴書附表三
    所示之票券共84張，業經實際發還告訴人貝克漢公司，並由
    告訴代理人郭庭瑋領回等情，此有卷附贓物認領保管單1 紙
    在卷可參（見偵卷第57頁），爰依刑法第38條之1 第5 項規
    定不予宣告沒收或追徵，併予說明；至被告侵占如起訴書附
    表一至二各編號所示之票券，分別業經被告以通訊軟體「li
    ne」銷售予連淑惠，及將如附表二各編號所示之票券，透過
    「蝦皮」拍賣網站販售予貝克漢公司會員使用，所變賣得款
    合計新臺幣（下同）37萬9316元乙節，業據被告供承明確（
    見偵緝卷第39頁），並有被告與證人連淑惠之通訊軟體「LI
    NE」對話紀錄及「蝦皮」拍賣網站帳號「mku121314 」會員
    基本資料、交易紀錄各1 份在卷可查，是上開變賣得款合計
    37萬9316元，依刑法第38條之1 第4 項規定亦屬犯罪所得，
    雖被告於本院準備程序時已與告訴人達成和解，並承諾依和
    解內容賠償，業如上述，然被告上開犯罪所得並未扣案，被
    告亦尚未現實賠償予告訴人，應認為仍在被告保有當中，未
    避免被告因告訴人怠於履行和解權利，而坐享犯罪所得，減
    損沒收徹底剝奪犯罪所得之目的，仍應依刑法第38條之1 第
    1 項、第3 項規定宣告沒收，如全部或一部不能沒收或不宜
    執行沒收時，追徵其價額。至本案沒收宣告執行前，若被告
    已依和解條件履行者，執行檢察官宜將被告已履行之數額扣
    除，以避免重複剝奪被告財產，亦一併指明。
據上論斷，應依刑事訴訟法第273 條之1 第1 項、第299 條第1
項前段、第310 條之2 、第454 條第2 項，刑法第336 條第2 項
，第74條第1 項第1 款、第2 項第3 款，第38條之1 第1 項前段
、第3 項，刑法施行法第1 條之1 第1 項、第2 項前段，判決如
主文。
本案經檢察官陳昭仁提起公訴，檢察官林嘉宏到庭執行職務。
中　　華　　民　　國　 108　　年　　12　　月　　9 　　日
                  刑事第九庭法  官  李育仁
以上正本證明與原本無異。                   
如不服本判決應於收受判決後10日內向本院提出上訴書狀，並應
敘述具體理由；其未敘述上訴理由者，應於上訴期間屆滿後20日
內向本院補提理由書（均須按他造當事人之人數附繕本）「切勿
逕送上級法院」。
                            書記官  丁梅芬
中　　華　　民　　國　 108　　年　　12　　月　　11　　日
附記事項
被告杜建龍應於民國108 年12月31日前給付告訴人貝克漢健康事
業股份有限公司新臺幣貳拾陸萬伍仟元整，給付方式為：由被告
匯款至貝克漢健康事業股份有限公司所指定之帳戶。
附錄本件論罪科刑法條依據：
刑法第336條
對於公務上或因公益所持有之物，犯前條第一項之罪者，處1 年
以上7 年以下有期徒刑，得併科5 千元以下罰金。
對於業務上所持有之物，犯前條第一項之罪者，處6 月以上5 年
以下有期徒刑，得併科3 千元以下罰金。
前二項之未遂犯罰之。

附件：
臺灣士林地方檢察署檢察官起訴書
                                    108年度偵緝字第555號
    被　　　告　杜建龍　男　27歲（民國00年00月00日生）
                        住新竹市○區○○路0段000號6樓之2
                        居臺北市○○區○○○路0段000巷00
                      弄00號14樓之3
                        國民身分證統一編號：Z000000000號
上列被告因業務侵占案件，已經偵查終結，認應提起公訴，茲將
犯罪事實及證據並所犯法條分敘如下：
        犯罪事實
一、杜建龍自民國106 年6 月起至107 年8 月止，擔任貝克漢健
    康事業股份有限公司（址設臺北市○○區○○路00巷000 號
    ，下稱貝克漢公司）運動中心客服主任，協助檢查入場會員
    票券及回收票券之事務，為從事業務之人，明知客人入場時
    ，應依規定感應票券條碼核銷並回收票券予貝克漢公司，竟
    意圖為自己不法之所有，自106 年9 月間某日起至107 年8
    月間某日止，利用職務之便，在上址貝克漢公司運動中心櫃
    臺，檢查會員票券及回收票券時，未依公司規定以電磁感應
    會員持有之票券以進行核銷，而將客人交付如附表一至三所
    示之票券據為己有，並於如附表一、二所示之時間，以通訊
    軟體「line」暱稱「Q 仔」或「蝦皮」拍賣網站帳號「mku1
    21314 」之名義，透過通訊軟體「line」及「蝦皮」拍賣網
    站，將如附表一所示之回收票券，銷售予連淑惠（所涉侵占
    罪嫌，另為不起訴處分確定），將如附表二所示之回收票券
    ，透過「蝦皮」拍賣網站販售予貝克漢公司會員使用，獲利
    金額共計新臺幣（下同）37萬9316元。嗣經貝克漢公司總經
    理郭庭瑋發現杜建龍在網路上盜賣票券之情形，經杜建龍主
    動繳回如附表三之票券，並報警處理，始悉上情。
二、案經貝克漢公司訴由臺北市政府警察局內湖分局報告偵辦。
        證據並所犯法條

編號       證據名稱         待證事實 　1 被告杜建龍之自白 全部犯罪事實。 　2 證人即告訴代理人郭庭瑋於警詢及偵查中之證述 被告利用其於告訴人貝克漢公司任職期間，侵占如附表一至三所示，本應由告訴人公司收回之運動俱樂部票券，並以前開方式對外銷售之事實。   3 證人即同案被告連淑惠於警詢及偵查中之證述（已具結） 被告侵占如附表一所示之票券後，透過通訊軟體「line」，以如附表依所示之價格、數量，銷售予連淑惠之事實。   4 臺北市政府警察局內湖分局扣押筆錄、扣押物品目錄表、贓物認領保管單各1份、扣案物照片9張 被告於上開期間，侵占如附表三所示之票券。   5 網頁翻拍照片8 張、「蝦皮」拍賣網站帳號「mku121314 」會員基本資料及交易紀錄各1份 被告於上開期間，侵占如附表二所示之票券後，於附表二所示之時間，以附表二所示之價格，在「蝦皮」拍賣網站上銷售。   6 通訊軟體「LINE」對話紀錄1份 被告侵占如附表一所示之票券後，透過通訊軟體「line」，以如附表依所示之價格、數量，銷售予連淑惠之事實。 


二、核被告杜建龍所為，係犯刑法第336 條第2 項業務侵占罪嫌
    。被告先後多次為業務侵占犯行，均係利用收取業務之同一
    犯罪機會，基於侵占票券之單一目的，侵害同一法益，犯罪
    行為、時間密切，各行為之獨立性極為薄弱，依一般社會健
    全觀念，在時間差距上，難以強行分開，請論以接續犯。至
    被告因本件侵占犯行，而有如附表一、二所示之犯罪所得，
    請依刑法第38條之1 第1 項規定宣告沒收，如於全部或一部
    不能沒收或不宜執行沒收時，則請依刑法第38條之1 第3 項
    規定，追徵其價額。
三、依刑事訴訟法第251條第1項提起公訴。此　  致臺灣士林地
    方法院中　　華　　民　　國　　108 　年　　5 　　月　
    　24　　日檢察官  陳昭仁本件正本證明與原本無異中　　
    華　　民　　國　　108 　年　　6 　　月　　5 　　日書
    記官  王柔驊附錄本案所犯法條全文中華民國刑法第336條
    （公務公益侵占罪、業務侵占罪）對於公務上或因公益所持
    有之物，犯前條第1 項之罪者，處1 年以上7 年以下有期徒
    刑，得併科5 千元以下罰金。對於業務上所持有之物，犯前
    條第1 項之罪者，處6 月以上5 年以下有期徒刑，得併科3 
    千元以下罰金。前二項之未遂犯罰之。
附表一：

編號 票券性質 銷售時間 張數 銷售金額（元） 銷售方式 1 一般票 106年9月22日 30 1800 line 2 早鳥票 106年9月26日 61 1800 line 3 一般票 106年9月26日 30 1800 line 4 早鳥票 106年9月28日 10 300 line 5 一般票 106年9月28日 10 600 line 6 早鳥票 106年10月2日 15 450 line 7 一般票 106年10月2日 20 1200 line 8 早鳥票 106年10月8日 25 750 line 9 一般票 106年10月9日 50 3000 line 10 早鳥票 106年10月14日 10 300 line 11 一般票 106年10月14日 20 1200 line 12 一般票 106年10月15日 40 2400 line 13 早鳥票 106年10月20日 5 150 line 14 早鳥票 106年10月23日 30 900 line 15 早鳥票 106年10月25日 120 3600 line 16 早鳥票 106年10月26日 20 600 line 17 早鳥票 106年10月28日 34 1000 line 18 一般票 106年10月28日 30 1800 line 19 一般票 106年10月29日 40 2400 line 20 早鳥票 106年11月2日 16 480 line 21 一般票 106年11月2日 35 2100 line 22 一般票 106年11月4日 30 1800 line 23 早鳥票 106年11月9日 5 150 line 24 一般票 106年11月9日 50 3000 line 25 一般票 106年11月10日 70 4200 line 26 一般票 106年11月11日 130 7800 line 27 一般票 106年11月12日 80 4800 line 28 一般票 106年11月13日 30 1800 line 29 一般票 106年11月17日 60 3600 line 30 一般票 106年11月21日 20 1200 line 31 一般票 106年11月26日 30 1800 line 32 早鳥票 106年11月28日 24 720 line 33 一般票 106年11月28日 30 1800 line 34 一般票 106年12月4日 80 4800 line 35 一般票 106年12月8日 20 1200 line 36 一般票 106年12月23日 20 1200 line 37 一般票 106年12月26日 20 1200 line 38 一般票 107年2月26日 60 3600 line 39 一般票 107年3月2日 40 2400 line 40 一般票 107年3月8日 50 3000 line 41 一般票 107年3月24日 50 3000 line 42 一般票 107年3月28日 20 1200 line 43 一般票 107年4月4日 35 2100 line 44 一般票 107年4月17日 40 2400 line 45 早鳥票 107年4月20日 30 900 line 46 一般票 107年4月25日 20 1200 line 47 一般票 107年5月3日 20 1200 line 48 早鳥票 107年5月6日 4 120 line 49 不詳 107年5月17日 不詳 11000 line 50 一般票 107年5月21日 5 300 line 51 早鳥票 107年5月23日 6 180 line 52 早鳥票 107年5月24日 11 330 line 53 早鳥票 107年5月29日 10 300 line 54 早鳥票 107年5月31日 4 120 line 55 一般票 107年5月31日 12 720 line 56 一般票 107年6月10日 95 5700 line 57 早鳥票 107年6月10日 5 150 line 58 一般票 107年6月11日 10 600 line 59 一般票 107年6月12日 5 300 line 60 一般票 107年6月19日 4 240 line 61 一般票 107年7月2日 20 1200 line 62 一般票 107年7月6日 20 1200 line 63 一般票 107年7月12日 10 600 line 64 一般票 107年7月28日 10 600 line  小計   11萬4360元  


附表二：

編號 票券性質 銷售時間 張數 銷售金額（元） 銷售方式 1 貝克漢一日卷75 107 年5 月13日 30 2250 蝦皮網站 2 貝克漢運動早鳥卷 107 年4 月19日 40 1200 蝦皮網站 3 台北內湖貝克漢運動一日卷/75 元單張 107 年6 月30日 10 750 蝦皮網站 4 貝克漢提倡運動禮包15 張 只要850 元/必須購買購買兩組 107 年7 月22日 30 1700 蝦皮網站 5 貝克漢運動一日卷/到期票/100張/2500 107 年4 月16日 100 2500 蝦皮網站 6 貝克漢一日卷80 107 年4 月26日 10 800 蝦皮網站 7 貝克漢2018/12 到期 20 張只要1100 107 年5 月24日 20 1100 蝦皮網站 8 貝克漢一日卷/ 限量優惠80 107 年4 月10日 10 800 蝦皮網站 9 台北內湖貝克漢運動一日卷/85 107 年8 月3日 10 850 蝦皮網站 10 台北內湖貝克漢運動一日卷/85 107 年7 月26日 10 850 蝦皮網站 11 貝克漢提倡運動禮包明年票20張只要1200元/必 須購買購買兩組 107 年8 月18日 80 4800 蝦皮網站 12 台北內湖貝克漢運動一日卷/80 107 年7 月9日 40 3200 蝦皮網站 13 台北內湖貝克漢運動一日卷/75 元單張 107 年7 月5日 10 750 蝦皮網站 14 貝克漢2018/12 到期 20 張只要1100元 107 年5 月5日 20 1100 蝦皮網站 15 貝克漢提倡運動禮包15 張 只要850 元/必須購買購買兩組 107 年8 月3日 30 1700 蝦皮網站 16 貝克漢一日卷70限量優惠到4/25 107 年4 月20日 10 700 蝦皮網站 17 台北貝克漢運動2018/9 月10 張500元/ 必須購買兩組喔 107 年8 月19日 40 2000 蝦皮網站 18 貝克漢提倡運動禮包15 張 只要850 元 107 年6 月13日 60 3400 蝦皮網站 19 貝克漢運動早鳥卷 107 年4 月20日 20 600 蝦皮網站 20 貝克漢一日卷/ 限量優惠80 107 年4 月15日 10 800 蝦皮網站 21 貝克漢一日卷80 107 年4 月30日 10 800 蝦皮網站 22 貝克漢提倡運動禮包明年票20張只要1200元/必 須購買購買兩組 107 年8 月17日 80 4800 蝦皮網站 23 台北內湖貝克漢運動一日卷/75 元單張 107 年6 月14日 6 450 蝦皮網站 24 台北內湖貝克漢運動一日卷/75 元單張 107 年7 月2日 20 1500 蝦皮網站 25 貝克漢提倡運動禮包明年票20張只要1200元/必 須購買購買兩組 107 年8 月16日 80 4800 蝦皮網站 26 限量一組男性禮包2018/12 月到期20張1200元 107 年4 月10日 20 1200 蝦皮網站 27 台北內湖貝克漢運動一日卷/70/必須購買20張 107 年8 月14日 20 1400 蝦皮網站 28 台北內湖貝克漢運動一日卷/75 元單張 107 年7 月6日 10 750 蝦皮網站 29 2018/10/31到期40張2200元限量一組 107 年7 月6日 40 2200 蝦皮網站 30 貝克漢2018/12 到期 20 張只要1100元 107 年5 月16日 20 1100 蝦皮網站 31 貝克漢一日卷75 107 年5 月16日 1 75 蝦皮網站 32 2018/09/30到期10張600 元必須購買兩組喔 107 年7 月18日 20 1200 蝦皮網站 33 台北內湖貝克漢運動一日卷/75 元單張 107 年6 月10日 40 3000 蝦皮網站 34 台北內湖貝克漢運動一日卷/75 元單張 107 年7 月2日 22 1650 蝦皮網站 35 貝克漢提倡運動禮包2019/1月15張只要1000 元/必須購買購買兩組 107 年8 月20日 30 2000 蝦皮網站 36 貝克漢2018/12 到期 20 張只要1100 107 年5 月27日 20 1100 蝦皮網站 37 台北內湖貝克漢運動一日卷/80 107 年7 月22日 20 1600 蝦皮網站 38 台北內湖貝克漢運動一日卷/75 元單張 107 年6 月28日 5 375 蝦皮網站 39 台北內湖貝克漢運動一日卷/75 元單張 107 年6 月10 40 3000 蝦皮網站 40 台北內湖貝克漢運動一日卷/80/必須購買20張 107 年8 月21日 20 1700 蝦皮網站 41 貝克漢2018/12 到期 45 張只要2500 107 年4 月26日 45 2500 蝦皮網站 42 台北內湖貝克漢運動一日卷/80/必須購買20張 107 年8 月18日 10 1700 蝦皮網站 43 貝克漢提倡運動禮包2019/1月15張只要1000 元/必須購買購買兩組 107 年8 月20日 60 4000 蝦皮網站 44 貝克漢2018/12 到期 45 張只要2500 107 年4 月22日 45 2500 蝦皮網站 45 貝克漢提倡運動禮包15 張 只要850 元/必須購買購買兩組 107 年7 月9日 30 1700 蝦皮網站 46 台北內湖貝克漢運動一日卷/75 元單張 107 年6 月14日 10 750 蝦皮網站 47 台北內湖貝克漢運動一日卷/80 107 年7 月19日 10 800 蝦皮網站 48 貝克漢運動一日卷/到期票/100張/2500 107 年5 月6日 100 2500 蝦皮網站 49 貝克漢運動早鳥卷 107 年5 月6日 10 400 蝦皮網站 50 貝克漢2018/12 到期 20 張只要1100元 107 年5 月7日 40 2200 蝦皮網站 51 貝克漢一日卷/ 限量優惠70元/ 優惠截止4/7 結束 107 年4 月5日 20 1400 蝦皮網站 52 貝克漢一日卷75 107 年5 月8日 40 3000 蝦皮網站 53 貝克漢提倡運動禮包15 張 只要850 元/必須購買購買兩組 107 年7 月18日 30 1700 蝦皮網站 54 貝克漢提倡運動禮包2019/1月15張只要1000 元/必須購買購買兩組 107 年8 月22日 30 2000 蝦皮網站 55 貝克漢提倡運動禮包15 張 只要850 元 107 年5 月29日 15 850 蝦皮網站 56 貝克漢提倡運動禮包15 張 只要850 元/必須購買購買兩組 107 年8 月13日 30 1700 蝦皮網站 57 貝克漢運動早鳥卷10張400 元/ 限量兩組 107 年5 月31日 10 400 蝦皮網站 58 貝克漢2018/12 到期 20 張只要1000 107 年5 月22日 20 1000 蝦皮網站 59 貝克漢2018/12 到期 20 張只要1000 107 年5 月22日 20 1000 蝦皮網站 60 貝克漢提倡運動禮包明年票20張只要1200元/必 須購買購買兩組 107 年8 月17日 40 2400 蝦皮網站 61 台北內湖貝克漢運動一日卷/80 107 年7 月22日 30 2400 蝦皮網站 62 台北內湖貝克漢運動一日卷/80 107 年7 月18日 20 1600 蝦皮網站 63 台北內湖貝克漢運動一日卷/85 107 年7 月29日 10 850 蝦皮網站 64 台北貝克漢運動2018/9 月10 張500元/ 必須購買兩組喔 107 年8 月20日 20 1000 蝦皮網站 65 貝克漢提倡運動禮包15 張 只要850 元/必須購買購買兩組 107 年7 月16日 30 1700 蝦皮網站 66 台北內湖貝克漢運動一日卷/80 107 年7 月17日 20 1600 蝦皮網站 67 貝克漢提倡運動禮包15 張 只要850 元/必須購買購買兩組 107 年7 月11日 30 1700 蝦皮網站 68 台北內湖貝克漢運動一日卷/85 107 年8 月1日 10 850 蝦皮網站 69 限量一組男性禮包018/7 月到期25張只要1600 107 年3 月29日 25 1600 蝦皮網站 70 2018/09/30到期10張600 元必須購買兩組喔 107 年8 月10日 10 594 蝦皮網站 71 貝克漢運動早鳥卷 107 年4 月20日 10 400 蝦皮網站 72 貝克漢運動早鳥卷 107 年4 月22日 40 1200 蝦皮網站 73 貝克漢提倡運動禮包15 張 只要850 元/必須購買購買兩組 107 年7 月10日 30 1700 蝦皮網站 74 2018/10/31到期40張2200元限量一組 107 年7 月4日 40 2200 蝦皮網站 75 貝克漢提倡運動禮包15 張 只要850 元 107 年5 月10日 10 850 蝦皮網站 76 女神禮包限量兩組/2018/9/30到期只要2100元 107 年4 月5日 35 2100 蝦皮網站 77 台北內湖貝克漢運動一日卷/80 107 年7 月16日 40 3200 蝦皮網站 78 台北貝克漢運動2018/9 月10 張500元/ 必須購買兩組喔 107 年8 月20日 20 1000 蝦皮網站 79 2018/09/30到期10張600 元必須購買兩組喔 107 年8 月14日 20 1200 蝦皮網站 80 貝克漢提倡運動禮包15 張 只要850 元/必須購買購買兩組 107 年7 月16日 30 1700 蝦皮網站 81 台北內湖貝克漢運動一日卷/75 元單張 107 年6 月10日 1 75 蝦皮網站 82 台北內湖貝克漢運動一日卷/80 107 年7 月24日 30 2400 蝦皮網站 83 台北貝克漢運動2018/9 月10 張500元/ 必須購買兩組喔 107 年8 月18日 20 1000 蝦皮網站 84 貝克漢提倡運動禮包明年票20張只要1200元/必 須購買購買兩組 107 年8 月16日 40 2400 蝦皮網站 85 2018/09/30到期10張600 元必須購買兩組喔 107 年7 月27日 70 4100 蝦皮網站 86 貝克漢提倡運動禮包明年票20張只要1200元/必 須購買購買兩組 107 年8 月18日 40 2391 蝦皮網站 87 貝克漢提倡運動禮包2019/1月15張只要1000 元/必須購買購買兩組 107 年8 月21日 30 2000 蝦皮網站 88 台北內湖貝克漢運動一日卷/70/必須購買20張 107 年8 月15日 60 4200 蝦皮網站 89 貝克漢運動早鳥卷 107 年4 月22 4 120 蝦皮網站 90 貝克漢2018/12 到期 20 張只要1000 107 年5 月19日 40 1996 蝦皮網站 91 貝克漢提倡運動禮包15 張 只要850 元/必須購買購買兩組 107 年7 月16日 30 1700 蝦皮網站 92 台北貝克漢運動2018/9 月10 張500元/ 必須購買兩組喔 107 年8 月19日 20 1000 蝦皮網站 93 貝克漢一日卷80 107 年4 月23日 60 4800 蝦皮網站 94 台北內湖貝克漢運動一日卷/80 元單張 107 年6 月1日 10 800 蝦皮網站 95 貝克漢提倡運動禮包15 張 只要850 元/必須購買購買兩組 107 年7 月30日 30 1700 蝦皮網站 96 台北內湖貝克漢運動一日卷/80 107 年7 月17日 10 800 蝦皮網站 97 2018/09/30到期10張600 元必須購買兩組喔 107 年8 月10日 20 1194 蝦皮網站 98 台北內湖貝克漢運動一日卷/70/必須購買20張 107 年8 月14日 20 1400 蝦皮網站 99 貝克漢運動一日卷/到期票/100張/2500 107 年4 月5日 100 2500 蝦皮網站 100 貝克漢一日卷70限量優惠到4/25 107 年4 月21日 30 2100 蝦皮網站 101 貝克漢2018/12 到期 20 張只要1100元 107 年4 月29日 20 1100 蝦皮網站 102 台北內湖貝克漢運動一日卷/80 107 年7 月18日 20 1600 蝦皮網站 103 貝克漢提倡運動禮包15 張 只要850 元 107 年5 月24日 30 700 蝦皮網站 104 台北內湖貝克漢運動一日卷/75 元單張 107 年7 月5日 10 750 蝦皮網站 105 貝克漢一日卷70限量優惠到4/25 107 年4 月20日 60 4200 蝦皮網站 106 貝克漢提倡運動禮包15 張 只要850 元 107 年6 月25日 15 850 蝦皮網站 107 貝克漢2018/12 到期 20 張只要1100 107 年5 月27日 20 1085 蝦皮網站 108 台北內湖貝克漢運動一日卷/80/必須購買20張 107 年8 月19日 20 1697 蝦皮網站 109 貝克漢2018/12 到期 20 張只要1100元 107 年5 月7日 20 1100 蝦皮網站 110 2018/09/30到期10張600 元必須購買兩組喔 107 年8 月4日 20 1200 蝦皮網站 111 2018/09/30到期10張600 元必須購買兩組喔 107 年8 月11 15 900 蝦皮網站 112 台北內湖貝克漢運動一日卷/70/必須購買20張 107 年8 月11日 60 4200 蝦皮網站 113 貝克漢一日卷80 107 年3 月29日 20 1600 蝦皮網站 114 台北內湖貝克漢運動一日卷/75 元單張 107 年6 月19日 10 750 蝦皮網站 115 台北內湖貝克漢運動一日卷/80 107 年7 月9日 20 1600 蝦皮網站 116 貝克漢2018/12 到期 45 張只要2500 107 年4 月24日 45 2500 蝦皮網站 117 貝克漢2018/12 到期 20 張只要1100元 107 年5 月16日 20 1100 蝦皮網站 118 台北內湖貝克漢運動一日卷/75 元單張 107 年7 月6日 10 750 蝦皮網站 119 2018/09/30到期10張600 元必須購買兩組喔 107 年8 月10日 20 1200 蝦皮網站 120 台北內湖貝克漢運動一日卷/80 元單張 107 年5 月24日 10 796 蝦皮網站 121 貝克漢2018/12 到期 20 張只要1100 107 年5 月26日 20 1100 蝦皮網站 122 貝克漢提倡運動禮包15 張 只要850 元/必須購買購買兩組 107 年8 月9日 15 850 蝦皮網站 123 台北內湖貝克漢運動一日卷/70/必須購買20張 107 年8 月13日 20 1400 蝦皮網站 124 貝克漢一日卷/ 限量優惠80 107 年4 月17日 10 800 蝦皮網站 125 台北內湖貝克漢運動一日卷/80 107 年7 月20日 10 800 蝦皮網站 126 貝克漢運動早鳥卷30張900 元/ 限量兩組 107 年5 月11日 30 900 蝦皮網站 127 貝克漢提倡運動禮包15 張 只要850 元/必須購買購買兩組 107 年7 月25日 45 2550 蝦皮網站 128 台北內湖貝克漢運動一日卷/80/必須購買20張 107 年8 月18日 20 1700 蝦皮網站 129 台北內湖貝克漢運動一日卷/75 元單張 107 年6 月20日 40 3000 蝦皮網站 130 貝克漢2018/12 到期 20 張只要1000 107 年5 月20日 20 1000 蝦皮網站 131 台北內湖貝克漢運動一日卷/70/必須購買20張 107 年8 月13日 20 1400 蝦皮網站 132 貝克漢2018/12 到期 20 張只要1100 107 年5 月27日 20 1100 蝦皮網站 133 貝克漢2018/12 到期 45 張只要2500 107 年4 月23日 45 2200 蝦皮網站 134 台北內湖貝克漢運動一日卷/80 107 年7 月11日 10 800 蝦皮網站 135 貝克漢一日卷80 107 年3 月31日 20 1600 蝦皮網站 136 貝克漢2018/12 到期20 張只要1000 107 年5 月22日 20 1000 蝦皮網站 137 台北貝克漢運動2018/12 月到期10張750 元/ 必須購買兩組喔 107 年8 月21日 20 1483 蝦皮網站 138 2018/10/31到期40張2200元限量一組 107 年6 月5日 40 2200 蝦皮網站 139 台北內湖貝克漢運動一日卷/75 元單張 107 年6 月9日 40 3000 蝦皮網站 140 貝克漢一日卷80 107 年3 月31日 20 1600 蝦皮網站 141 貝克漢提倡運動禮包15 張 只要850 元/必須購買購買兩組 107 年7 月16日 30 1700 蝦皮網站 142 台北內湖貝克漢運動一日卷/70/必須購買20張 107 年8 月14日 15 1050 蝦皮網站 143 貝克漢一日卷80 107 年4 月22日 10 800 蝦皮網站 144 貝克漢提倡運動禮包15 張 只要850 元 107 年5 月30日 30 1700 蝦皮網站 145 台北內湖貝克漢運動一日卷/85 107 年8 月1日 10 850 蝦皮網站 146 台北內湖貝克漢運動一日卷/75 元單張 107 年6 月16日 4 300 蝦皮網站 147 台北內湖貝克漢運動一日卷/75 元單張 107 年7 月6日 20 1500 蝦皮網站 148 貝克漢一日卷/ 限量優惠70元/ 優惠截止4/7 結束 107 年4 月5日 20 1400 蝦皮網站 149 貝克漢運動早鳥卷 107 年4 月20日 10 200 蝦皮網站 150 台北內湖貝克漢運動一日卷/80 107 年7 月17日 5 400 蝦皮網站 151 2018/09/30到期10張600 元必須購買兩組喔 107 年7 月9日 20 1200 蝦皮網站 152 貝克漢提倡運動禮包15 張 只要850 元 107 年6 月25日 15 850 蝦皮網站 153 貝克漢提倡運動禮包15 張 只要850 元/必須購買購買兩組 107 年7 月16日 15 850 蝦皮網站 154 台北內湖貝克漢運動一日卷/85 107 年7 月28日 20 1700 蝦皮網站 155 2018/10/31到期40張2500元限量一組 107 年5 月10日 40 2500 蝦皮網站 156 2018/09/30到期10張600 元必須購買兩組喔 107 年7 月23日 30 1800 蝦皮網站 157 貝克漢提倡運動禮包15 張 只要850 元/必須購買購買兩組 107 年7 月24日 15 850 蝦皮網站 158 2018/10/31到期40張2200元限量一組 107 年5 月30日 40 2200 蝦皮網站 159 2018/09/30到期10張600 元必須購買兩組喔 107 年7 月29日 20 1200 蝦皮網站 160 台北內湖貝克漢運動一日卷/80/必須購買20張 107 年8 月21日 5 425 蝦皮網站 161 貝克漢一日卷80 107 年4 月24日 50 4000 蝦皮網站 162 台北內湖貝克漢運動一日卷/70 元單張/優惠到5/20 107 年5 月18日 10 700 蝦皮網站 163 貝克漢限量禮包30張只要1500/2018 月10月之後 107 年4 月18日 30 1500 蝦皮網站 164 貝克漢運動一日卷/到期票/100張/2500 107 年4 月24日 100 2500 蝦皮網站 165 貝克漢2018/12 到期 45 張只要2500 107 年4 月27日 45 2500 蝦皮網站 166 貝克漢2018/12 到期 20 張只要1100 107 年5 月24日 20 950 蝦皮網站  小計  4453 264956  


 附表三：

編號 票券性質 銷售時間 張數 銷售金額 銷售方式 1 一般票 無 84 張 無 被告繳回票券（尚未銷售）